---
title: "Stats RGA"
author: "NDubreu"
date: '2023-09-14'
output: md_document
---

# [RGA23] Respect des seuils - Données du `r date`

```{r setup, include=FALSE}
knitr::opts_chunk$set(echo = TRUE, warning = FALSE)
```

## Rappel seuils choisis pour les exploitaitons agricoles en 2023 (DOM)

- Superficie agricole utilisée - 1 ha
- Terres arables - 1 ha
- Pomme de terre et ensemble des racines et tubercules - 3000 m²
- Canne à sucre – 3000 m²
- Cultures fruitières (y compris bananes et ananas) - 3000 m²
- Jardins océnaniens - 3000 m²
- Ensemble PPAM, cultures ornementales et pépinières - 3000 m²
- Légumes frais et fraises - 1000 m²
- Serres et abris hauts - 100 m²
- 2 bovins de plus de 2 ans (y compris vaches)
- 6 brebis ou chèvres
- 1 truie mère
- 10 lapines mères
- 200 poulets
- 100 poules pondeuses
- 30 ruches
- 4 naissances d'équidés
- <font color = "orange">Présence d'atelier d'engraissement (jeunes bovins, agneaux, chevreaux, porcins, lapins)</font>
- <font color = "orange">Production hors sol - 1 tonne de champignons ou 1 tonne d'endives</font>

## Rappel seuils du RGA 2012

- Superficie agricole utilisée - 1000 m²
- Vanille sous abri - 500 m²
- Horticulture sous abri - 500 m²
- Pépinière - 500 m²
- Bovins, caprins, ovins, équins : plus de 10 animaux <font color = "orange">de plus de 30 jours</font>
- Porcins : plus de 10 animaux de plus de 30Kg.
- Poules pondeuses et poulets de chair : plus de 100 animaux de plus de 30 jours
- Autres volailles : plus de 50 animaux de plus de 30 jours
- Ruches : plus de 20 ruches.
- Lapins : plus de 20 lapins <font color = "orange">de plus de 30 jours</font>

## `r rga23B |> filter((eligibiliteCoprah == 1 & substring(id_exploitation, 0, 1) == "C") |    (eligibilite == 1 & (substring(id_exploitation, 0, 1) == "P" | substring(id_exploitation, 0, 1) == "M")) |    ((eligibilite == 1 | eligibiliteCoprah == 1) & substring(id_exploitation, 0, 1) == "X")) |> count()` questionnaires complets

### Seuils 2023

<font color = "green">`r rga23B |> filter(ValideRGA == 1) |> count()`</font> exploitations agricoles au sens du RGA2023

- Eleveurs : `r rga23B |> filter(ElevageValideRGA == 1) |> count()` 
- Cultivateurs : `r rga23B |> filter(CultureValideRGA == 1) |> count()` 

```{r, echo=FALSE}
kable(inner_join(rga23, idExploitantsDansLeChamp, by = c("interview__key")) |>
  group_by(ArchipelExploitation) |>
  count())
```

### Seuils 2012

<font color = "orange">`r rga23B |> filter(Valide2012 == 1) |> count()`</font> unités avec les seuils du RGA2012

- Eleveurs : `r rga23B |> filter(ElevageValide2012 == 1) |> count()` 
- Cultivateurs : `r rga23B |> filter(CultureValide2012 == 1) |> count()` 

```{r, echo=FALSE}
kable(inner_join(rga23, idExploitantsDansLeChamp2012, by = c("interview__key")) |>
  group_by(ArchipelExploitation) |>
  count())
```
### Comparaison 

`r rga23B |> filter(ValideRGA == 1 & Valide2012 == 1) |> count()` unités en commun 

- `r rga23B |> filter(is.na(ValideRGA) & Valide2012 == 1) |> count()` unités appartiennent uniquement au champ RGA2012 
- `r rga23B |> filter(ValideRGA == 1 & is.na(Valide2012)) |> count()` unités appartiennent uniquement au champ RGA2023 





