---
title: "Stats RGA"
author: "NDubreu"
date: '2023-09-14'
output: md_document
---

# [RGA23] Quelques stats - Données brutes du `r date`

#### <font color = "red">WARNING</font>

- Les données sont brutes
- Le mode de prise en compte des seuils n'est pas encore définitif (quelques ajustements à faire notamment sur les jardins océaniens et la permaculture)
- La collecte est encore en cours
- <font color = "orange">Ces premières statistiques ont pour seule vocation de donner un ordre d'idées.</font>

```{r setup, include=FALSE}
knitr::opts_chunk$set(echo = TRUE, warning = FALSE)

rga23A <- left_join(rga23, idExploitantsDansLeChamp |> mutate(ValideRGA = 1),
  by = c("interview__key")
)

rga23A_valides <- rga23A |>
  filter(interview__status == 130 | interview__status == 120) |>
  mutate(CoprahValideRGA = case_when((eligibiliteCoprah == 1 & substring(id_exploitation, 0, 1) == "C") | (eligibiliteCoprah == 1 & substring(id_exploitation, 0, 1) == "X") ~ 1))

rga23_champ <- rga23A_valides |> filter(ValideRGA == 1 | CoprahValideRGA == 1) 

surfacesCulturesEligibles <- inner_join(readCSV("rga23_surfacesCultures.csv"), rga23_champ |> select(interview__key), by=c("interview__key"))

coExploitants <- inner_join(readCSV("rga23_coexploitants.csv"), rga23_champ |> select(interview__key), by=c("interview__key"))

moPermFamiliale <- inner_join(readCSV("rga23_moPermanenteFam.csv"), rga23_champ |> select(interview__key), by=c("interview__key"))

mainOeuvre <- inner_join(readCSV("rga23_mainOeuvre.csv"), rga23_champ |> select(interview__key), by=c("interview__key"))

```

## Données de contexte 

- 7832 unités dans la base d'interrogation
- `r rga23A_valides |> filter(statut_collecte == 1) |> count()` unités validées (hors refus, injoignables, doublons, ...)
- `r rga23A_valides |> filter((eligibiliteCoprah == 1 & substring(id_exploitation, 0, 1) == "C") |    (eligibilite == 1 & (substring(id_exploitation, 0, 1) == "P" | substring(id_exploitation, 0, 1) == "M")) |    ((eligibilite == 1 | eligibiliteCoprah == 1) & substring(id_exploitation, 0, 1) == "X")) |> count()` questionnaires validés complets (hors autoconsommation totale, fin d'activité, ...)

## Appartenance au champ du RGA 2023

### `r rga23_champ |> count()` exploitations agricoles ou coprahculteurs en 2023

Nombre d'unités qui respectent au moins un critère : 

- Exploitations agricoles : `r rga23_champ |> filter(ValideRGA == 1) |> count()` 
  - Elevage : `r rga23_champ |> filter(ElevageValideRGA == 1) |> count()` 
  - Culture : `r rga23_champ |> filter(CultureValideRGA == 1) |> count()`
- Coprahculteurs : `r rga23_champ |> filter(CoprahValideRGA == 1) |> count()`

### Profils des unités dans le champ

("valides" signifie que l'unité respecte un ou plusieurs seuils dans les catégories concernées)

- `r rga23_champ |> filter(CultureValideRGA == 1 & ElevageValideRGA == 1 & CoprahValideRGA == 1) |> count()` unités valides dans les 3 catégories (<font color = "Green">Cultures</font>, <font color = "Orange">Elevages</font> et <font color = "Blue">Coprah</font>)
- `r rga23_champ |> filter(CultureValideRGA == 1 & ElevageValideRGA == 1 & is.na(CoprahValideRGA)) |> count()` unités valides en <font color = "Green">Cultures</font> et <font color = "Orange">Elevages</font>
- `r rga23_champ |> filter(CultureValideRGA == 1 & is.na(ElevageValideRGA) & CoprahValideRGA == 1) |> count()` unités valides en <font color = "Green">Cultures</font> et <font color = "Blue">Coprah</font>
- `r rga23_champ |> filter(CultureValideRGA == 1 & is.na(ElevageValideRGA) & is.na(CoprahValideRGA)) |> count()` unités valides en <font color = "Green">Cultures</font>
- `r rga23_champ |> filter(is.na(CultureValideRGA) & ElevageValideRGA == 1 & CoprahValideRGA == 1) |> count()` unités valides en <font color = "Orange">Elevages</font> et <font color = "Blue">Coprah</font>
- `r rga23_champ |> filter(is.na(CultureValideRGA) & ElevageValideRGA == 1 & is.na(CoprahValideRGA)) |> count()` unités valides en <font color = "Orange">Elevages</font>
- `r rga23_champ |> filter(is.na(CultureValideRGA) & is.na(ElevageValideRGA) & CoprahValideRGA == 1) |> count()` unités valides en <font color = "Blue">Coprah</font>

## `r rga23_champ |> count()` chefs d'exploitations

La niveau moyen de satisfaction au travail des chefs d'exploitations est de `r round(rga23_champ |> summarize(mean(NoteSatisfactionExpl, na.rm = TRUE)),1)`/10

### Genre et age

```{r, echo=FALSE}
table <- rga23_champ |> mutate(homme = case_when(SexeChefExpl == 1 ~ 0, SexeChefExpl == 2 ~ 1), femme = case_when(SexeChefExpl == 1 ~ 1, SexeChefExpl == 2 ~ 0)) |>
  summarize(
    NbHommes = sum(homme, na.rm = TRUE),
    NbFemmes = sum(femme, na.rm = TRUE),
    TauxFemmes = NbFemmes/NbHommes)

rga23_champ_date <- rga23_champ |> mutate(age = 2023 - as.numeric(substring(DateNaissChefExpl,7,10))) |> select(age, DateNaissChefExpl)
```

- `r round(table$TauxFemmes*100,1)`% des chefs d'exploitations sont des femmes
- L'age moyen des chefs d'exploitation est de `r round(rga23_champ_date |> summarize(mean(age, na.rm = TRUE)),1)` ans.

### Temps de travail du chef d'exploitation

```{r, echo=FALSE}
kable(rga23_champ |> mutate(TpsTravailChefExpl = case_when(
    (TpsTravailChefExpl == 1) ~ "1 : Moins de 1/2 temps",
    (TpsTravailChefExpl == 2) ~ "2 : 1/2 temps",
    (TpsTravailChefExpl == 3) ~ "3 : Entre 1/2 temps et temps complet",
    (TpsTravailChefExpl == 4) ~ "4 : Temps complet",
    (is.na(TpsTravailChefExpl)) ~ "Non réponse")) |> group_by(TpsTravailChefExpl) |> count())
```

## Main d'oeuvre et temps de travail

### `r rga23_champ |> summarize(sum(NbCoExploitants, na.rm = TRUE))` coexploitants

```{r, echo=FALSE}
kable(coExploitants |> mutate(TempsTravailCoExploit = case_when(
    (TempsTravailCoExploit == 1) ~ "1 : Moins de 1/2 temps",
    (TempsTravailCoExploit == 2) ~ "2 : 1/2 temps",
    (TempsTravailCoExploit == 3) ~ "3 : Entre 1/2 temps et temps complet",
    (TempsTravailCoExploit == 4) ~ "4 : Temps complet",
    (is.na(TempsTravailCoExploit)) ~ "Non réponse")) |> group_by(TempsTravailCoExploit) |> count())
```

###  `r rga23_champ |> summarize(sum(NbMOPermFamiliale, na.rm = TRUE))` personnes employées en tant que main d'oeuvre permanente familiale (au moins 8 mois dans l'année)

```{r, echo=FALSE}
kable(moPermFamiliale |> mutate(TempsTravailMOFamPerm = case_when(
    (TempsTravailMOFamPerm == 1) ~ "1 : Moins de 1/2 temps",
    (TempsTravailMOFamPerm == 2) ~ "2 : 1/2 temps",
    (TempsTravailMOFamPerm == 3) ~ "3 : Entre 1/2 temps et temps complet",
    (TempsTravailMOFamPerm == 4) ~ "4 : Temps complet",
    (is.na(TempsTravailMOFamPerm)) ~ "Non réponse")) |> group_by(TempsTravailMOFamPerm) |> count())
```

###  `r (rga23_champ |> summarize(sum(nbFemmesNFPerm, na.rm = TRUE))) + (rga23_champ |> summarize(sum(nbHommesNFPerm, na.rm = TRUE)))` personnes employées en tant que main d'oeuvre permanente NON familiale (au moins 8 mois dans l'année)

```{r, echo=FALSE}
kable(mainOeuvre |>
        mutate(MONonFamPerm__1 = ifelse(is.na(nbFemMONonFamPerm__1), 0, nbFemMONonFamPerm__1) +
    ifelse(is.na(nbHomMONonFamPerm__1), 0, nbHomMONonFamPerm__1),
    MONonFamPerm__2 = ifelse(is.na(nbFemMONonFamPerm__2), 0, nbFemMONonFamPerm__2) +
    ifelse(is.na(nbHomMONonFamPerm__1), 0, nbHomMONonFamPerm__2),
    MONonFamPerm__3 = ifelse(is.na(nbFemMONonFamPerm__3), 0, nbFemMONonFamPerm__3) +
    ifelse(is.na(nbHomMONonFamPerm__3), 0, nbHomMONonFamPerm__3),
    MONonFamPerm__4 = ifelse(is.na(nbFemMONonFamPerm__4), 0, nbFemMONonFamPerm__4) +
    ifelse(is.na(nbHomMONonFamPerm__4), 0, nbHomMONonFamPerm__4)) |>
  summarize(
    `1 : Moins de 1/2 temps` = sum(MONonFamPerm__1, na.rm = TRUE),
    `2 : 1/2 temps` = sum(MONonFamPerm__2, na.rm = TRUE),
    `3 : Entre 1/2 temps et temps complet` = sum(MONonFamPerm__3, na.rm = TRUE),
    `4 : Temps complet` = sum(MONonFamPerm__4, na.rm = TRUE)
  ))
```

###  `r rga23_champ |>
  mutate(totalMAOccas = ifelse(is.na(NbFemOccasAvecLien), 0, NbFemOccasAvecLien) +
    ifelse(is.na(NbFemOccasSansLien), 0, NbFemOccasSansLien) +
    ifelse(is.na(NbHomOccasAvecLien), 0, NbHomOccasAvecLien) +
    ifelse(is.na(NbHomOccasSansLien), 0, NbHomOccasSansLien)) |>
  summarize(sum(totalMAOccas, na.rm = TRUE))` personnes employées en tant que main d'oeuvre occasionnelle (moins de 8 mois dans l'année)

## SAU déclarée

```{r, echo=FALSE}
kable(rga23_champ |>
  mutate(SAU = case_when(is.na(SurfaceTotalProdAgri) ~ as.numeric(NA), TRUE ~ as.numeric(SurfaceTotalProdAgri))) |>
  summarise(
    `SAU totale (en Ha)` = round(sum(SAU, na.rm = TRUE) / 10000, 1),
    `SAU moyenne (en Ha)` = round(mean(SAU, na.rm = TRUE) / 10000, 2),
    `SAU max (en Ha)` = max(SAU, na.rm = TRUE) / 10000
  ))
```

```{r, echo=FALSE}
surfacesCultures <- surfacesCulturesEligibles |>
  mutate(TypeCulture = case_when(
    (TypeCulture == 10) ~ "10 - Cultures maraîchères",
    (TypeCulture == 20) ~ "20 - Cultures vivrières",
    (TypeCulture == 30) ~ "30 - Cultures fruitières (hors pépinères) et bois d'oeuvre",
    (TypeCulture == 40) ~ "40 - Feuillages et cultures florales (hors pépinières)",
    (TypeCulture == 50) ~ "50 - Plantes aromatiques, stimulantes et médicinales",
    (TypeCulture == 60) ~ "60 - Pépinières (plantes vendues en pot)",
    (TypeCulture == 70) ~ "70 - Cultures fourragères",
    (TypeCulture == 80) ~ "80 - Jachères",
    TRUE ~ as.character(TypeCulture)
  )) |>
  group_by(TypeCulture) |>
  summarize(
    `Nombre d'exploitants` = n_distinct(interview__key),
    `Surface Totale (Ha)` = round((sum(SurfaceCult, na.rm = TRUE) / 10000), 1),
    `Surface moyenne (m²)` = round(mean(SurfaceCult, na.rm = TRUE), 0),
    `Surface min (m²)` = min(SurfaceCult, na.rm = TRUE),
    `Surface max (m²)` = max(SurfaceCult, na.rm = TRUE)
  )
```

## Types de cultures des `r surfacesCulturesEligibles |> distinct(interview__key) |> count()` cultivateurs ayant déclarés des cultures classiques organisées
#### (Parmi ceux-là, `r left_join(rga23_champ, surfacesCulturesEligibles |> distinct(interview__key), by=c("interview__key")) |> filter(CultureValideRGA == 1) |> count()` respectent au moins un seuil de cultures)

```{r, echo=FALSE}
kable(surfacesCultures)
```

## `r rga23_champ |> filter(RaisonsRecensement__2 == 1) |> count()` exploitations agricoles font de l'élevage 
#### (Parmi ceux-là, `r rga23_champ |> filter(ElevageValideRGA == 1) |> count()` respectent au moins un seuil propre à l'élevage)

### Répartition des élevages

```{r, echo=FALSE}
kable(rga23_champ |> filter(RaisonsRecensement__2 == 1) |>
  summarise(
    elevBovins = sum(PresenceAnimaux__1, na.rm = TRUE),
    elevOvins = sum(PresenceAnimaux__2, na.rm = TRUE),
    elevPorcins = sum(PresenceAnimaux__3, na.rm = TRUE),
    elevVolailles = sum(PresenceAnimaux__4, na.rm = TRUE),
    elevEquides = sum(PresenceAnimaux__5, na.rm = TRUE),
    elevLapins = sum(PresenceAnimaux__6, na.rm = TRUE),
    elevAbeilles = sum(PresenceAnimaux__7, na.rm = TRUE),
    elevCaprins = sum(PresenceAnimaux__8, na.rm = TRUE)
  ))
```

### Poules pondeuses - `r rga23_champ |> filter(TypeVolailles__1 == 1 | TypeVolailles__3 == 1 | TypeVolailles__4 == 1) |> count()` éleveurs

```{r, echo=FALSE}
poules <- rga23_champ |> 
  filter(TypeVolailles__4 == 1) |>
  summarize(
    NbPoules0 = sum(NombrePoules0, na.rm = TRUE),
    NbOeufs0 = sum(ProductionPoules0, na.rm = TRUE),
    OeufsParPoules0 = round(NbOeufs0 / NbPoules0, 0),
    NbMinOeufsPoules0 = round(min(ProductionPoules0 / NombrePoules0, na.rm = TRUE), 0),
    NbMaxOeufsPoules0 = round(max(ProductionPoules0 / NombrePoules0, na.rm = TRUE), 0)
  )
```
- Poules bio - *`r rga23_champ |> filter(TypeVolailles__4 == 1) |> count()` élevages*
  - `r poules$NbPoules0` poules code 0 déclarées
  - `r poules$OeufsParPoules0` oeufs par poule en moyenne
  - Nombre minimum d'oeufs par poule : `r poules$NbMinOeufsPoules0`
  - Nombre maximum d'oeufs par poule : `r poules$NbMaxOeufsPoules0`

<br/>

```{r, echo=FALSE}
poules <- rga23_champ |>
  filter(TypeVolailles__3 == 1) |>
  summarize(
    NbPoules12 = sum(NombrePoules1, na.rm = TRUE),
    NbOeufs12 = sum(ProductionPoules1, na.rm = TRUE),
    OeufsParPoules12 = round(NbOeufs12 / NbPoules12, 0),
    NbMinOeufsPoules12 = round(min(ProductionPoules1 / NombrePoules1, na.rm = TRUE), 0),
    NbMaxOeufsPoules12 = round(max(ProductionPoules1 / NombrePoules1, na.rm = TRUE), 0)
  )
```
- Poules plein air ou au sol - *`r rga23_champ |> filter(TypeVolailles__3 == 1) |> count()` élevages*
  - `r poules$NbPoules12` poules code 1 ou 2 déclarées
  - `r poules$OeufsParPoules12` oeufs par poule en moyenne
  - Nombre minimum d'oeufs par poule : `r poules$NbMinOeufsPoules12`
  - Nombre maximum d'oeufs par poule : `r poules$NbMaxOeufsPoules12`

<br/>  

```{r, echo=FALSE}
poules <- rga23_champ |>
  filter(TypeVolailles__1 == 1) |>
  summarize(
    NbPoules3 = sum(NombrePoules3, na.rm = TRUE),
    NbOeufs3 = sum(ProductionPoules3, na.rm = TRUE),
    OeufsParPoules3 = round(NbOeufs3 / NbPoules3, 0),
    NbMinOeufsPoules3 = round(min(ProductionPoules3 / NombrePoules3, na.rm = TRUE), 0),
    NbMaxOeufsPoules3 = round(max(ProductionPoules3 / NombrePoules3, na.rm = TRUE), 0)
  )
```
- Poules en cage - *`r rga23_champ |> filter(TypeVolailles__1 == 1) |> count()` élevages*
  - `r as.character(poules$NbPoules3)` poules code 3 déclarées
  - `r as.character(poules$OeufsParPoules3)` oeufs par poule en moyenne
  - Nombre minimum d'oeufs par poule : `r poules$NbMinOeufsPoules3`
  - Nombre maximum d'oeufs par poule : `r poules$NbMaxOeufsPoules3`

<br/>

### Abeilles - `r rga23_champ |> filter(PresenceAnimaux__7 == 1) |> count()` apiculteurs

```{r, echo=FALSE}
table <- rga23_champ |>
  filter(PresenceAnimaux__7 == 1) |>
  mutate(KiloMiel = ProductionRuches / NbRuchesRecoltees) |>
  summarize(
    nbRuchesPourProduire = sum(NbRuchesPourProduire),
    nbRuchesRecoltees = sum(NbRuchesRecoltees, na.rm = TRUE),
    moyennekiloMiel = round(sum(ProductionRuches, na.rm = TRUE) / sum(NbRuchesRecoltees, na.rm = TRUE), 2),
    maxKiloMiel = round(max(KiloMiel, na.rm = TRUE), 2),
    minKiloMiel = round(min(KiloMiel, na.rm = TRUE), 2)
  )
```
- `r table$nbRuchesPourProduire` ruches pour produire
  - dont `r table$nbRuchesRecoltees` ruches récoltées
- `r table$moyennekiloMiel` kilos de miel produits en moyenne (de `r table$minKiloMiel` à `r table$maxKiloMiel`)
  
## Coprahculteurs

- `r rga23_champ |> filter(RaisonsRecensement__3 == 1) |> count()` coprahculteurs
  - dont `r rga23_champ |> filter(CoprahValideRGA == 1) |> count()` ont produit ou vendu plus de 2,7 tonnes de coprah en 2020, 2021 ou 2022


```{r, echo=FALSE}
table <- rga23_champ |>
  filter(RaisonsRecensement__3 == 1) |>
  summarize(
    NbCocoExploitees = sum(NbCocoteraies, na.rm = TRUE),
    NbCocoExploiteesPP = sum(nbCocoStatut1, na.rm = TRUE),
    NbCocoExploiteesPI = sum(nbCocoStatut2, na.rm = TRUE),
    NbCocoExploiteesE = sum(nbCocoStatut3, na.rm = TRUE),
    NbMoyCoco = round(mean(NbCocoteraies, na.rm = TRUE), 2),
    NbMinCoco = min(NbCocoteraies, na.rm = TRUE),
    NbMaxCoco = max(NbCocoteraies, na.rm = TRUE)
  )
```

- `r table$NbCocoExploitees` cocoteraies exploitées
  - `r table$NbCocoExploiteesPP` en tant que propriétaire plein
  - `r table$NbCocoExploiteesPI` en tant que propriétaire en indivision,
  - `r table$NbCocoExploiteesE` en tant qu'exploitant
  
- `r table$NbMoyCoco` cocoteraies exploitées en moyenne (de `r table$NbMinCoco` à `r table$NbMaxCoco`)
