---
title: "Stats RGA"
author: "NDubreu"
date: '2023-09-14'
output: md_document
---

# [RGA23] Quelques stats - `r date` 

```{r setup, include=FALSE}
knitr::opts_chunk$set(echo = TRUE, warning=FALSE)
```

- `r eligiblesRGA |> count()` unités mais attention <font color = "orange">leur appartenance au champ n'a pas été vérifiée</font>


## `r SurfacesCulturesEligibles |> distinct(interview__key) |> count()` cultivateurs ayant déclarés des cultures classiques organisées

```{r, echo=FALSE}

kable(surfacesCultures <- SurfacesCulturesEligibles |>
  mutate(TypeCulture = case_when(
    (TypeCulture == 10) ~ "10 - Cultures maraîchères",
    (TypeCulture == 20) ~ "20 - Cultures vivrières",
    (TypeCulture == 30) ~ "30 - Cultures fruitières (hors pépinères) et bois d'oeuvre",
    (TypeCulture == 40) ~ "40 - Feuillages et cultures florales (hors pépinières)",
    (TypeCulture == 50) ~ "50 - Plantes aromatiques, stimulantes et médicinales",
    (TypeCulture == 60) ~ "60 - Pépinières (plantes vendues en pot)",
    (TypeCulture == 70) ~ "70 - Cultures fourragères",
    (TypeCulture == 80) ~ "80 - Jachères",
    TRUE ~ as.character(TypeCulture)
  )) |>
  group_by(TypeCulture) |>
  summarize(
    `Nombre d'exploitants` = n_distinct(interview__key),
    `Surface Totale (Ha)` = round((sum(SurfaceCult, na.rm=TRUE) / 10000), 1),
    `Surface moyenne (m²)` = round(mean(SurfaceCult, na.rm=TRUE),0),
    `Surface min (m²)` = min(SurfaceCult, na.rm=TRUE),
    `Surface max (m²)` = max(SurfaceCult, na.rm=TRUE)
  ))
```

## `r eligiblesEleveurs |> count()` éleveurs

### Poules pondeuses - `r eleveursPoulesPondeuses |> count()` éleveurs

- Poules bio

```{r, echo=FALSE}

kable(eleveursPoulesPondeuses |> summarize(
  NbMoyenPoules0 = round(sum(NombrePoules0, na.rm = TRUE) / sum(TypeVolailles__4, na.rm = TRUE)),
  NbOeufsMoyen0 = round(sum(ProductionPoules0, na.rm = TRUE) / sum(TypeVolailles__4, na.rm = TRUE),0),
  OeufsParPoules0 = round(NbOeufsMoyen0 / NbMoyenPoules0,0),
  NbMinOeufsPoules0 = min(ProductionPoules0 / NombrePoules0, na.rm = TRUE),
  NbMaxOeufsPoules0 = max(ProductionPoules0 / NombrePoules0, na.rm = TRUE)
))
```

- Poules plein air ou au sol

```{r, echo=FALSE}

kable(eleveursPoulesPondeuses |> summarize(
  NbMoyenPoules12 = round(sum(NombrePoules1, na.rm = TRUE) / sum(TypeVolailles__3, na.rm = TRUE)),
  NbOeufsMoyen12 = round(sum(ProductionPoules1, na.rm = TRUE) / sum(TypeVolailles__3, na.rm = TRUE),0),
  OeufsParPoules12 = round(NbOeufsMoyen12 / NbMoyenPoules12,0),
  NbMinOeufsPoules12 = min(ProductionPoules1 / NombrePoules1, na.rm = TRUE),
  NbMaxOeufsPoules12 = max(ProductionPoules1 / NombrePoules1, na.rm = TRUE)
))
```

- Poules en cage

```{r, echo=FALSE}

kable(eleveursPoulesPondeuses |> summarize(
  NbMoyenPoules3 = round(sum(NombrePoules3, na.rm = TRUE) / sum(TypeVolailles__1, na.rm = TRUE)),
  NbOeufsMoyen3 = round(sum(ProductionPoules3, na.rm = TRUE) / sum(TypeVolailles__1, na.rm = TRUE),0),
  OeufsParPoules3 = round(NbOeufsMoyen3 / NbMoyenPoules3,0),
  NbMinOeufsPoules3 = min(ProductionPoules3 / NombrePoules3, na.rm = TRUE),
  NbMaxOeufsPoules3 = max(ProductionPoules3 / NombrePoules3, na.rm = TRUE)
))
```

### Abeilles - `r apiculteurs |> count()` apiculteurs

```{r, echo=FALSE}

kable(apiculteurs |> summarize(
  nbRuchesPourProduire = sum(NbRuchesPourProduire),
  nbRuchesRecoltees = sum(NbRuchesRecoltees, na.rm = TRUE),
  moyennekiloMiel = sum(ProductionRuches, na.rm = TRUE) / sum(NbRuchesRecoltees, na.rm = TRUE),
  maxKiloMiel = max(KiloMiel, na.rm = TRUE),
  minKiloMiel = min(KiloMiel, na.rm = TRUE)
))
```

## Coprahculteurs

```{r, echo=FALSE}

kable(eligiblesCoprahculteurs |> summarize(`Nb de producteurs de coprah` = n(), 
                                     `Nb de cocoteraies exploitées` = sum(NbCocoteraies),  
                                     `- en tant que propriétaire plein` = sum(nbCocoStatut1),
                                     `- en tant que propriétaire en indivision` = sum(nbCocoStatut2),
                                     `- en tant qu'exploitant` = sum(nbCocoStatut3),
                                     `Nb moyen de cocoteraies` = round(mean(NbCocoteraies),2),
                                     `Nb min de cocoteraies` = min(NbCocoteraies),
                                     `Nb max de cocoteraies` = max(NbCocoteraies)))
```

