---
title: "`r titreDansLeDocument`"
author: "NDubreu"
output: 
  pdf_document:
    latex_engine: pdflatex
---

```{r setup, include=FALSE}
knitr::opts_chunk$set(echo = TRUE, warning = FALSE)

genererGraphiqueRadar <- function(data, labels) {
  colors <- c("#FF5733", "#33FF57", "#5733FF", "#FF33C7", "#E7B800","#33C7FF")
  radarchart(
    df = data,
    pcol = colors,
    plwd = 3
  )

  legend(
    x = 0.8,
    legend = labels,
    bty = "n",
    pch = 20,
    col = colors,
    text.col = "black",
    cex = 1.4,
    pt.cex = 1.5
  )
}
```

`r descriptionProfils`

## Diversite

```{r, echo=FALSE}
kable(resultatsDiversiteParProfil)
```

- Note de lecture (commune à tous les tableaux) :
  - Colonne 1 : profil des exploitations
  - Colonne 2 : nombre d'exploitations par profil
  - Ensuite, pour chaque sous catégorie :
      - (Optionnel) Nombre d'exploitations concernées spécifiquement pour cette sous-catégorie (hors non concernés ou d'exploitations non classées)
      - Score moyen des exploitations du profil considéré 
        
```{r, echo=FALSE, fig.width=14, fig.height=12}
genererGraphiqueRadar(diversiteSansVariableProfil, resultatsDiversiteParProfil$Profil)
```

\newpage

## Synergie

```{r, echo=FALSE}
kable(resultatsSynergiesParProfil)
```

```{r, echo=FALSE, fig.width=14, fig.height=12}
genererGraphiqueRadar(synergieSansVariableProfil, resultatsSynergiesParProfil$Profil)
```

\newpage

## Efficience

```{r, echo=FALSE}
kable(resultatsEfficienceParProfil)
```

```{r, echo=FALSE, fig.width=14, fig.height=12}
genererGraphiqueRadar(efficienceSansVariableProfil, resultatsEfficienceParProfil$Profil)
```

\newpage

## Recyclage

```{r, echo=FALSE}
kable(resultatsRecyclageParProfil)
```

```{r, echo=FALSE, fig.width=14, fig.height=12}
genererGraphiqueRadar(recyclageSansVariableProfil, resultatsRecyclageParProfil$Profil)
```

\newpage

## DIVERS 1 - Résilience / Culture et traditions / Valeurs Humaines / Gouvernance

```{r, echo=FALSE}
kable(resultatsDivers1AParProfil)
```

```{r, echo=FALSE}
kable(resultatsDivers1BParProfil)
```

```{r, echo=FALSE, fig.width=14, fig.height=12}
genererGraphiqueRadar(divers1SansVariableProfil, resultatsDivers1ParProfil$Profil)
```

\newpage

## DIVERS 2 - Co-création / Economie circulaire

```{r, echo=FALSE}
kable(resultatsCocreationParProfil)
```

```{r, echo=FALSE}
kable(resultatsEcoCirculaireParProfil)
```

```{r, echo=FALSE, fig.width=14, fig.height=12}
genererGraphiqueRadar(divers2SansVariableProfil, resultatsDivers2ParProfil$Profil)
```
