---
title: "Comptages collecte RGA"
author: "NDubreu"
date: '2023-08-22'
output: md_document
---

# [RGA23] Suivi de la collecte - `r date`

```{r setup, include=FALSE}
knitr::opts_chunk$set(echo = TRUE, warning=FALSE)
```

## `r exportRGA |> count()` entretiens *(Taux de collecte = `r round(exportRGA |> count() / nbExploitations,3)*100`%)*

- <font color = "Green">`r exportRGA |> filter(interview__status == 120 | interview__status == 130) |> count()`</font> entretiens approuvés
- <font color = "Orange">`r exportRGA |> filter(interview__status == 100) |> count()`</font> entretiens terminés
- <font color = "Red">`r exportRGA |> filter(interview__status == 65 | interview__status == 125) |> count()`</font> entretiens rejetés (erreurs apparentes dans les questionnaires remplis)

**=> `r exportRGA |> filter(interview__status == 130 | interview__status == 120 | interview__status == 100) |> count()` entretiens sont donc terminés et/ou validés**

<br/>

## Statut de la collecte pour les `r exportRGA |> filter(interview__status == 120 | interview__status == 130) |> count()` entretiens validés

```{r, echo=FALSE}

kable(exportRGA |>
  filter(interview__status == 130 | interview__status == 120) |>
  mutate(
    `La collecte est-elle possible ?` = case_when(
      statut_collecte == 1 ~ "1 - Oui",
      statut_collecte == 2 ~ "2 - Non, l'exploitation n'existe plus de façon définitive",
      statut_collecte == 3 ~ "3 - Non, l'exploitant est injoignable",
      statut_collecte == 4 ~ "4 - Non, l'exploitant refuse de répondre",
      statut_collecte == 5 ~ "5 - Non, l'exploitation a déjà été interrogée"
    )
  ) |>
  group_by(`La collecte est-elle possible ?`) |>
  count())
```

```{r, echo=FALSE}

exportRGA_interroges <- exportRGA |>
  filter((interview__status == 130 | interview__status == 120) & statut_collecte == 1)

```

**=> `r exportRGA_interroges |> count()` unités validées ont donc été visitées**
 
<br/>

## Profil des `r exportRGA_interroges |> count()` unités visitées

- <font color = "Blue">`r exportRGA_interroges |> filter(substring(id_exploitation, 0, 1) == "C") |> count()`</font> coprahculteurs (>2,7 tonnes)
- <font color = "Blue">`r exportRGA_interroges |> filter(substring(id_exploitation, 0, 1) == "P") |> count()`</font> producteurs phyisques
- <font color = "Blue">`r exportRGA_interroges |> filter(substring(id_exploitation, 0, 1) == "M") |> count()`</font> personnes morales
- <font color = "Blue">`r exportRGA_interroges |> filter(substring(id_exploitation, 0, 1) == "X") |> count()`</font> chefs d'exploitation produisant plus de 2,7 tonnes de coprah

### Activités 
*Les unités peuvent cocher plusieurs cases*

- `r exportRGA_interroges |> summarise(sum(RaisonsRecensement__1))` agriculteurs
- `r exportRGA_interroges |> summarise(sum(RaisonsRecensement__2))` éleveurs
- `r exportRGA_interroges |> summarise(sum(RaisonsRecensement__3))` coprahculteurs
- `r exportRGA_interroges |> summarise(sum(RaisonsRecensement__4))` n'ont aucune de ces 3 activités

### Eligibilité des unités

```{r, echo=FALSE}

exportRGA_interroges <- exportRGA_interroges |>
  mutate(
    eligibOrNot = case_when(
      ((eligibiliteCoprah == 0 & substring(id_exploitation, 0, 1) == "C") |
        (eligibilite == 0 & substring(id_exploitation, 0, 1) == "P") |
        (eligibilite == 0 & substring(id_exploitation, 0, 1) == "M") |
        (eligibilite == 0 & eligibiliteCoprah == 0 & substring(id_exploitation, 0, 1) == "X"))
      ~ "out",
      TRUE ~ "in"
    )
  ) 

```

- <font color = "Green">`r exportRGA_interroges |> filter(eligibOrNot == "in") |> count()`</font> unités ayant répondu au questionnaire complet (`r round(exportRGA_interroges |> filter(eligibOrNot == "in") |> count() / exportRGA_interroges |> count(),3)*100`% des unités visitées)

- <font color = "Red">`r exportRGA_interroges |> filter(eligibOrNot == "out") |> count()`</font> unités NON éligibles (fin d'activité, autoconsommation totale, ...)
  - <font color = "Orange">`r exportRGA_interroges |> filter(eligibOrNot == "out") |> filter(eligibiliteCoprah == 0 & substring(id_exploitation, 0, 1) == "C") |> count()`</font> Coprahculteurs out - C
  - <font color = "Orange">`r exportRGA_interroges |> filter(eligibOrNot == "out") |> filter(eligibilite == 0 & substring(id_exploitation, 0, 1) == "M") |> count()`</font> Personnes morales out - M
  - <font color = "Orange">`r exportRGA_interroges |> filter(eligibOrNot == "out") |> filter(eligibilite == 0 & substring(id_exploitation, 0, 1) == "P") |> count()`</font> Producteurs physiques out - P
  - <font color = "Orange">`r exportRGA_interroges |> filter(eligibOrNot == "out") |> filter(eligibilite == 0 & eligibiliteCoprah == 0 & substring(id_exploitation, 0, 1) == "X") |> count()`</font> Chef d'exploitations ayant fait plus de 2,7 tonnes de coprah out - X

### Localisation (`r exportRGA_interroges |> filter(eligibOrNot == "in") |> count()` unités éligibles)

```{r, echo=FALSE}

kable(left_join(exportRGA_interroges |> mutate(IleISPF = Ile), iles |> mutate(`Ile habitation des enquêtés` = Ile), by=c("IleISPF")) |>
  filter(eligibOrNot == "in")  |>
  group_by(`Ile habitation des enquêtés`) |>
  count())

```

```{r, echo=FALSE}

rm(exportRGA, exportRGA_interroges, iles)

```

